【裁判字號】    89,上易,1896
【裁判日期】    891006
【裁判案由】    毒品危害防制條例
【裁判全文】
臺灣高等法院臺南分院刑事判決          八十九年度上易字第一八九六號  Ａ
      上  訴  人
      即  被  告  甲  ○  ○
右上訴人因毒品危害防制條例案件，不服臺灣臺南地方法院八十九年度易字第二三八
三號中華民國八十九年十月六日第一審判決（起訴案號：臺灣臺南地方法院檢察署八
十九年度毒偵緝字第四二五號），提起上訴，本院判決如左：
      主      文
上訴駁回。
      事      實
一、甲○○於民國八十四年間因犯違反麻醉藥品管理條例罪，經台灣雲林地方法院判
    處有期徒刑六月，於八十五年二月十八日執行完畢。復曾於八十七年間因施用毒
    品案件，經臺灣臺南地方法院八十七年度毒聲字第十二號裁定送觀察、勒戒後，
    認無繼續施用毒品之傾向，由台灣台南地方法院檢察署檢察官以八十七年度偵緝
    字第四０四號、八十七年度偵字第二五三九號案件不起訴處分確定。仍不知悔改
    ，於五年內，即八十八年三月十九日或之前四日內，在不詳地點，施用第二級毒
    品安非他命，嗣於八十八年三月十九日二十時四十五分許，在台南市○○街七十
    七巷五十七號為警查獲，扣得其持有之安非他命殘渣乙小包。再經依原法院八十
    八年度毒聲字第一四九一號裁定送觀察、勒戒後，認有繼續施用毒品傾向。
二、案經台南縣警察局永康分局報請台灣台南地方法院檢察署檢察官偵查起訴。
      理      由
一、訊據上訴人即被告否認右開犯行，惟查被告於右開時地為警查獲後，經採其尿液
    送驗呈安非他命陽性反應，有台南市衛生局驗尿成績書乙紙附卷可憑。且按常人
    如未吸用安非他命，其尿水應無安非他命反應，倘有吸用者，於吸用後四日內可
    經由吸用者之尿水檢出安非他命反應，此有行政院衛生署藥物食品檢驗局（八一
    ）藥檢一字第００一一五六號函一紙在卷可稽，並有安非他命殘渣乙小包扣案可
    稽，足證被告於為警查獲當日或之前四日內，確有施用安非他命犯行。其於八十
    七年間因施用毒品案件，經原法院八十七年度毒聲字第十二號裁定送觀察、勒戒
    後，認無繼續施用毒品之傾向，由台灣台南地方法院檢察署檢察官以八十七年度
    偵緝字第四０四號、八十七年度偵字第二五三九號案件不起訴處分確定，有前開
    裁定、不起訴處分書、台灣台南看守所附設勒戒所八十九年八月十八日南所京衛
    字第一二六二─六號函及其檢送之證明書在卷可憑，其所辯係卸責之詞，不足採
    信，犯行堪以認定。
二、按安非他命係毒品危害防制條例第二條第二項第二款所規定之第二級毒品，被告
    施用之，核其所為，係犯同條例第十條第二項之施用第二級毒品罪。其持有安非
    他命之低度行為應為高度之施用行為所吸收，不另論罪。又其曾於民國八十四年
    間因犯違反麻醉藥品管理條例罪，經台灣雲林地方法院判處有期徒刑六月，於八
    十五年二月十八日執行完畢，有台灣高等法院被告全國前案紀錄表一紙附卷可按
    ，其於五年內再犯本件有期徒刑以上之罪，為累犯，應加重其刑。原審適用上開
    法條及毒品危害防制條例第十八條第一項前段，刑法第十一條前段、第四十七條
    ，，審酌被告犯罪之動機、手段、目的、所生危害，及犯後飾詞圖卸刑責等一切
    情狀，量處有期徒刑拾月。扣案之安非他命殘渣乙小包，為當場查獲之毒品，應
    依法宣告沒收銷燬之。核其認事用法均無違誤，量刑亦稱妥適。被告上訴意旨猶
    執前詞否認犯罪，為無理由，應予駁回。
三、臺灣台南地方法院檢察署八十九年度毒偵字第二四九二號移送併辦略以：被告於
    八十九年八月一日另有施用第二級毒品之犯行，而與前開有罪部分有連續犯關係
    云云。查前開有罪部分之犯罪時間係八十八年三月十九日或之前四日內，而上開
    移送併辦部分之犯罪時間係八十九年八月一日，二者犯罪時間相距達一年五月，
    且被告又極力否認有施用第二級毒品之犯行，自難推定移送併辦部分與前開有罪
    部分有連續犯關係，本院自無從併辦，附此敘明。
據上論結，應依刑事訴訟法第三百六十八條，判決如主文。
本案經檢察官楊秀美到庭執行職務。
中    華    民    國      八十九      年      十一      月    二十八    日
                                  臺灣高等法院臺南分院刑事第三庭
                                      審判長法官  黃    聰    明
                                            法官  林    勝    木
                                            法官  楊    省    三
右正本證明與原本無異。
不得上訴。
                                      法院書記官  陳    嘉    琍
中    華    民    國      八十九      年      十一      月    二十九    日
附錄法條：
毒品危害防制條例第十條第二項：
施用第二級毒品者，處三年以下有期徒刑。


司法院資訊處製作；財團法人民間司法改革基金會備份。
